【裁判字號】    99,訴,3025
【裁判日期】    991231
【裁判案由】    毒品危害防制條例
【裁判全文】
臺灣臺中地方法院刑事判決              99年度訴字第3025號
公  訴  人  臺灣臺中地方法院檢察署檢察官
被      告  葉文仁
上列被告因違反毒品危害防制條例案件，經檢察官提起公訴（99
年度毒偵字第3295號），本院依簡式審判程序判決如下：
    主  文
葉文仁施用第一級毒品，處有期徒刑捌月；又施用第二級毒品，
處有期徒刑肆月，扣案之刮杓壹支、自製吸管壹支、玻璃球吸食
器壹個均沒收。應執行有期徒刑拾壹月，扣案之刮杓壹支、自製
吸管壹支、玻璃球吸食器壹個均沒收。
    事  實
一、葉文仁前因施用第二級毒品案件，經本院以99年度易字第29
    37號分別判處有期徒刑3月，共2罪，應執行有期徒刑4月確
    定，嗣於民國99年12月9日送監執行，現仍在臺灣臺中監獄
    執行中（不構成累犯）。另因施用毒品案件，經本院以99年
    度毒聲字第159號裁定送觀察、勒戒後，認無繼續施用毒品
    之傾向，於99年4月13日執行完畢，並經臺灣臺中地方法院
    檢察署檢察官以99年度毒偵字第873號為不起訴處分確定。
    詎葉文仁於前開觀察、勒戒執行完畢釋放後五年內，仍不知
    悔改，復基於施用第一級毒品海洛因之犯意，於99年6月29
    日或30日之某時，在臺中市西屯區水湳市場附近之友人住處
    內，以將第一級毒品海洛因摻入香菸點燃抽吸之方式，施用
    第一級毒品海洛因1次；另基於施用第二級毒品甲基安非他
    命之犯意，於99年7月1日傍晚某時許，在友人上開住處內，
    以將第二級毒品甲基安非他命粉末置於玻璃球管內用火燒烤
    而吸其煙霧之方式，施用第二級毒品甲基安非他命1次。嗣
    於99年7月2日中午12時30分許，為警持本院核發之搜索票至
    其友人林炳煌位在臺中縣大雅鄉○○○路184號處所搜索而
    當場查獲，並扣得其所有、供自己施用第二級毒品甲基安非
    他命所用之刮杓1支、自製吸管1支、玻璃球吸食器1個，而
    查悉上情。
二、案經臺中市警察局豐原分局報告臺灣臺中地方法院檢察署檢
    察官偵查起訴。
    理  由
一、按除被告所犯為死刑、無期徒刑、最輕本刑為3年以上有期
    徒刑之罪或高等法院管轄第一審案件者外，於刑事訴訟法第
    273條第1項程序進行中，被告先就被訴事實為有罪之陳述時
    ，審判長得告知被告簡式審判程序之旨，並聽取當事人、代
    理人、辯護人及輔佐人之意見後，裁定進行簡式審判程序；
    除簡式審判程序、簡易程序及第376條第1款、第2款所列之
    罪之案件外，第一審應行合議審判；刑事訴訟法第273條之1
    第1項、第284條之1分別定有明文。本件被告葉文仁所犯係
    死刑、無期徒刑、最輕本刑為3年以上有期徒刑或高等法院
    管轄第一審案件以外之罪，且於本院行準備程序時就被訴事
    實為有罪之陳述，經受命法官告知簡式審判程序之旨，並聽
    取公訴人、被告之意見後，本院合議庭認無不得或不宜改依
    簡式審判程序進行之處，經評議結果，裁定改由受命法官獨
    任行簡式審判程序，合先敘明。
二、訊據被告葉文仁對於上開施用第一級毒品海洛因、第二級毒
    品甲基安非他命之犯行，均坦承不諱，且其於99年7月2日為
    警查獲後，經警採其尿液送驗，結果呈嗎啡、甲基安非他命
    陽性反應，此有尿液採證真實姓名對照表、詮昕科技股份有
    限公司濫用藥物尿液檢驗報告各1紙在卷可稽，並有現場照
    片3幀在卷為證，以及刮杓1支、自製吸管1支、玻璃球吸食
    器1個扣案為憑，足徵被告之自白確與事實相符。又被告前
    因施用毒品案件，經本院以99年度毒聲字第159號裁定送觀
    察、勒戒後，認無繼續施用毒品之傾向，於99年4月13日執
    行完畢，並經臺灣臺中地方法院檢察署檢察官以99年度毒偵
    字第873號為不起訴處分確定，有臺灣臺中地方法院檢察署
    刑案資料查註紀錄表及臺灣高等法院被告前案紀錄表各1份
    在卷可考。被告於99年4月13日觀察、勒戒執行完畢釋放後
    ，5年內再犯本件施用第一級毒品、第二級毒品犯行，依毒
    品危害防制條例第23條第2項規定，自應依法論科。本件事
    證明確，被告施用第一級毒品海洛因、第二級毒品甲基安非
    他命之犯行，均堪認定。
三、核被告所為，分別係犯毒品危害防制條例第10條第1項之施
    用第一級毒品罪、同條第2項之施用第二級毒品罪。被告為
    施用第一級毒品、第二級毒品，而持有各該級毒品，其持有
    之低度行為，應各為施用之高度行為所吸收，均不另論罪。
    再被告所犯上開2罪，係犯意各別、行為互殊，應予分論併
    罰。爰審酌被告曾因施用毒品經送觀察、勒戒後，仍未能戒
    斷，再犯本案之罪，顯然未能善體國家設置觀察、勒戒機構
    ，協助毒品施用者戒除毒癮之良法美意，及其犯罪之動機、
    目的、品行、智識程度、所生危害，暨犯罪後坦承犯行，態
    度尚屬良好等一切情狀，分別量處如主文所示之刑，並定其
    應執行之刑。扣案之刮杓1支、自製吸管1支、玻璃球吸食器
    1個，均係被告所有、供其施用第二級毒品甲基安非他命所
    用之物，此經被告供承明確（警卷第3、4頁，本院卷第40頁
    ），爰依刑法第38條第1項第2款規定，於施用第二級毒品罪
    項下，均宣告沒收。
據上論斷，應依刑事訴訟法第273條之1第1項、第299條第1項前
段，毒品危害防制條例第10條第1項、第2項，刑法第11條前段、
第51條第5款、第38條第1項第2款，判決如主文。
本案經檢察官黃永福到庭執行職務。
中    華    民    國    99    年    12    月    31    日
                  刑事第十五庭  法  官  鄭舜元
以上正本證明與原本無異。
如不服本判決應於收受判決後10日內向本院提出上訴書狀，並
應敘述具體理由。其未敘述上訴理由者，應於上訴期間屆滿後
20日內向本院補提理由書(均須按他造當事人之人數附繕本)
「切勿逕送上級法院」。
                                書記官  黃聖心
中    華    民    國    99    年    12    月    31    日
附錄：論罪科刑法條：
毒品危害防制條例第10條
施用第一級毒品者，處6月以上5年以下有期徒刑。
施用第二級毒品者，處3年以下有期徒刑。

司法院資訊處製作；財團法人民間司法改革基金會備份。
